【裁判字號】    96,訴,5182
【裁判日期】    970122
【裁判案由】    毒品危害防制條例
【裁判全文】
臺灣高雄地方法院刑事判決              96年度訴字第5182號
公  訴  人  臺灣高雄地方法院檢察署檢察官
被      告  甲○○
上列被告因違反毒品危害防制條例案件，經檢察官提起公訴（96
年度毒偵字第7962號），被告於本院準備程序中為有罪之陳述，
經合議庭裁定由受命法官依簡式審判程序獨任審理，判決如下：
    主  文
甲○○施用第一級毒品，處有期徒刑捌月。扣案如附表所示之物
，均沒收銷燬之。
    事  實
一、甲○○前於民國95年間因施用毒品案件，經本院以95年度毒
    聲字第1555號裁定送觀察、勒戒後，認無繼續施用毒品之傾
    向，於95年10月27日觀察、勒戒執行完畢釋放，並經臺灣高
    雄地方法院檢察署檢察官以95年度毒偵字第7308號為不起訴
    處分確定。詎仍不知戒除毒癮，明知海洛因業經公告為毒品
    危害防制條例第2 條第2 項第1 款所列管之第一級毒品，不
    得非法持有、施用，竟仍在上開觀察、勒戒執行完畢釋放後
    5 年內，基於施用第一級毒品海洛因之犯意，於96年8 月13
    日16時許，在其位在高雄縣仁武鄉○○路347 號住處內，以
    針筒注射之方式，施用第一級毒品海洛因1 次。嗣於96年8
    月14日14時許，在其上開住處為警盤查後，當場扣得如附表
    所示之海洛因1 包（檢驗前淨重0.370 公克，檢驗後淨重0.
    355 公克）、注射針筒2 支及塑膠鏟子1 支，並採集其尿液
    送驗呈可待因、嗎啡陽性反應而查悉上情。
二、案經高雄縣政府警察局仁武分局報告臺灣高雄地方法院檢察
    署檢察官偵查起訴。
    理  由
一、按本案被告甲○○所犯係死刑、無期徒刑、最輕本刑為3 年
    以上有期徒刑以外之罪，其於準備程序就前揭被訴事實為有
    罪之陳述，經受命法官告知簡式審判程序之旨，並聽取其與
    公訴人之意見後，本院認無不得或不宜改依簡式審判程序進
    行之情形，爰依刑事訴訟法第273 條之1 第1 項規定，裁定
    本件由受命法官獨任進行簡式審判程序，合先敘明。
二、上揭事實，業據被告於本院審理中坦承不諱，且被告於96年
    8 月14日17時許經警採集尿液送台灣檢驗科技股份有限公司
    先後以酵素免疫分析法及氣相層析質譜法鑑定結果，呈可待
    因、嗎啡陽性反應，有高雄縣政府警察局仁武分局仁武派出
    所偵辦毒品案件尿液採證檢驗對照表及上開公司96年8 月28
    日尿液檢驗報告（編號KＺ000000000000號）各1 紙在卷可憑
    。又扣案如附表編號1 所示之白色粉末1 包，經送驗分析結
    果，呈第一級毒品海洛因陽性反應，有卷附高雄市凱旋醫院
    96年8 月27日高市凱醫驗字第4805號濫用藥物成品檢驗鑑定
    書1 紙（偵卷第25頁），堪認確係第一級毒品海洛因無訛；
    又被告供述其施用毒品所使用之如上表編號2 、3 所示之注
    射針筒及塑膠鏟子等物，亦均送驗驗呈第一級毒品海洛因陽
    性反應，有高雄醫學大學附設中和紀念醫院96年12月25日編
    號0000-000～279 號檢驗報告3 紙（院卷第19-21 頁）在卷
    可考，足認被告上開自白與事實相符，堪可採為本件論罪科
    刑之依據。是本件事證明確，被告施用第一級毒品犯行，洵
    堪認定。
三、第按海洛因為毒品危害防制條例第2 條第2 項第1 款所稱之
    第一級毒品，不得施用、持有。次按觀察、勒戒或強制戒治
    執行完畢釋放後，5 年內再犯第10條之罪者，應依一般刑事
    訴訟程序予以起訴論罪科刑，此觀諸毒品危害防制條例第23
    條第2 項規定自明。本件被告前於95年間因施用毒品案件，
    經本院以95年度毒聲字第1555號裁定送觀察、勒戒後，認無
    繼續施用毒品之傾向，於95年10月27日觀察、勒戒執行完畢
    釋放，並經臺灣高雄地方法院檢察署檢察官以95年度毒偵字
    第7308號為不起訴處分確定，有臺灣高雄地方法院檢察署刑
    案資料查註紀錄表、全國施用毒品案件紀錄表及臺灣高等法
    院被告前案紀錄表、在監在押全國紀錄表各1 件在卷可參，
    是被告於上開觀察、勒戒執行完畢釋放後5 年內再犯本件施
    用第一級毒品之罪，應依法論科。
四、核被告所為，係犯毒品危害防制條例第10條第1 項之施用第
    一級毒品罪。被告持有第一級毒品之低度行為，為施用之高
    度行為所吸收，不另論罪。爰審酌被告經前開觀察、勒戒執
    行完畢釋放後，再犯本件施用毒品犯行，顯見其仍未能戒除
    毒癮，且戒癮意念非堅，惟念及被告犯後尚能坦承犯行，態
    度尚可，且施用毒品行為，乃屬對其自身健康之戕害行為，
    及其犯罪動機、目的、手段及施用毒品之次數等一切情狀，
    量處如主文所示之刑，以資懲儆。扣案如附表編號1 所示之
    白色粉末1 包（檢驗前淨重0.370 公克，檢驗後淨重0.355
    公克），經鑑定結果呈第一級毒品海洛因陽性反應，業如前
    述，應依毒品危害防制條例第18條第1 項前段規定沒收銷燬
    之；又鑑定單位一般係以傾倒之方式，將包裝袋內之毒品倒
    出而與包裝袋分離而稱重，必要時，輔以刮杓刮取袋內毒品
    ，然無論依何種方式分離，包裝袋內均有極微量之毒品殘留
    ，業經法務部調查局以93年3 月19日調科壹字第0930011306
    0 號函釋在案，並為本院職務上已知之事實，足認本件用以
    包覆扣案海洛因之包裝袋，其內含有極微量第一級毒品海洛
    因殘留而無法析離，應整體視為扣案之第一級毒品海洛因，
    不問屬於犯人與否，併予沒收銷燬之。至於鑑驗耗用之毒品
    既已滅失，自無庸宣告沒收銷燬，附此敘明；扣案如附表編
    號2 、3 所示之注射針筒2 支、塑膠鏟子1 支，經送驗均呈
    第一級毒品海洛因陽性反應，業如前述，則該物品與其內或
    其上殘餘之第一級毒品海洛因衡情亦無法析離，應將之同視
    為第一級毒品海洛因，從而上開物品不問屬於犯人與否，均
    應依毒品危害防制條例第18條第1 項前段規定，沒收銷燬之
    。
據上論斷，應依刑事訴訟法第273 條之1 第1 項、第284 條之1
、第299 條第1 項前段，毒品危害防制條例第10條第1 項、第18
條第1 項前段，判決如主文。
本案經檢察官乙○○到庭執行職務。
中    華    民    國    97    年    1    月    22     日
                  刑事第十四庭  法  官  蔣志宗
以上正本證明與原本無異。
如不服本判決，應於判決送達後10日內，向本院提出上訴狀。
中    華    民    國    97    年    1     月    22    日
                                書記官  吳智媚
┌──────────────────────────────────┐
│附表                                                                │
├──┬────┬────────────┬─────────────┤
│編號│物品名稱│      數量及重量        │        鑑定結果          │
├──┼────┼────────────┼─────────────┤
│1   │白色粉末│1 包（檢驗前淨重0.370 公│驗呈第一級毒品海洛因陽性反│
│    │        │克，檢驗後淨重0.355 公克│應。                      │
│    │        │）                      │                          │
├──┼────┼────────────┼─────────────┤
│2   │注射針筒│2 支                    │同上                      │
│    │        │                        │                          │
├──┼────┼────────────┼─────────────┤
│3   │塑膠鏟子│1 支                    │同上                      │
└──┴────┴────────────┴─────────────┘
附錄本件論罪科刑之法條：
毒品危害防制條例第10條
施用第一級毒品者，處 6 月以上 5 年以下有期徒刑。
施用第二級毒品者，處 3 年以下有期徒刑。


司法院資訊處製作；財團法人民間司法改革基金會備份。
